【裁判字號】    90,交上易,83
【裁判日期】    900417
【裁判案由】    過失傷害
【裁判全文】
臺灣高等法院刑事判決                           九十年度交上易字第八十三號
    上  訴  人
    即  被  告  甲○○
右上訴人因過失傷害案件，不服臺灣板橋地方法院八十九年度交易字第五六九號，中
華民國八十九年十二月十四日第一審判決（起訴案號：臺灣板橋地方法院檢察署八十
九年度偵字第一一０二號），提起上訴，本院判決如左：
    主    文
上訴駁回。
甲○○緩刑貳年。
    事    實
一、甲○○於民國八十八年八月三日十六時三十分許，乘騎ＦＲＹ─一四一號重型機
    車，沿台北縣中和市○○路由永和往中和方向行駛，行經中和市○○路八十七巷
    口與宜安路交岔路口時，應注意車前狀況，隨時採取必要之安全措施，及車輛行
    至無號誌之交岔路口，應讓已達路口中心處轉彎之車輛先行，依當時情形，並無
    不能注意之情事，竟疏於注意前方同向已通過交岔路口中心處左轉進入宜安路八
    十七巷，由乙○○騎乘之腳踏車。甲○○避煞不及，機車車頭擦撞腳踏車之後輪
    ，乙○○因而人車倒地，受有左股骨粗隆間骨折之傷害。
二、案經被害人乙○○訴由台北縣警察局中和分局報請臺灣板橋地方法院檢察署檢察
    官偵查起訴。
    理  由
一、訊據上訴人即被告甲○○雖坦承於右開時間、地點與告訴人乙○○發生車禍肇事
    致乙○○受傷之事實，惟矢口否認有過失傷害犯行，辯稱：我騎機車在乙○○腳
    踏車後方，乙○○未作手勢突然左轉，我緊急煞車不及，乙○○之腳踏車撞到我
    機車之前輪，人車倒地，過失在乙○○，我沒有過失云云。
二、然查：
（一）右揭犯罪事實，業據告訴人乙○○指訴綦詳，並有道路交通事故調查報告表、
      診斷證明書及現場與車損照片十八幀附卷足資佐證。依道路交通事故調查表之
      現場圖及相片所示車禍撞及位置，告訴人乙○○之腳踏車已過道路中心點始行
      左轉，被告之機車車頭撞及乙○○騎乘之腳踏車後輪。被告未注意車前狀況，
      在無號誌交岔路口，未讓已至路口中心處之轉彎車先行，已極明確。又將本件
      肇事責任，送請台灣省台北縣區車輛行車事故鑑定委員會鑑定結果，亦同此認
      定，有該會八十九年七月二十八日八九北行字第一一二八號函附北鑑字第八九
      五六二號鑑定意見書在卷可稽。
（二）按車輛行駛時，駕駛人應注意車前狀況，並隨時採取必要之安全措施；又直行
      車尚未進入交叉路口，而轉彎車已達中心處開始轉彎，直行車輛應讓轉彎車輛
      先行，道路交通安全規則第九十四條第三項、第一百零二條第一項第六款但書
      定有明文。被告駕車應注意上開規定，而依當時路況又無不能注意之情形，竟
      疏未注意，以致肇事，其有過失，至為灼然。且被告之過失行為，與告訴人之
      受傷間，具有相當因果關係。
（三）綜上所述，被告所辯，屬卸責之詞，不足採信，其事證明確，犯行洵堪認定，
      應予依法論科。
三、核被告所為，係犯刑法第二百八十四條第一項前段之過失傷害罪。被告於肇事後
    雖將告訴人乙○○送醫，惟矢口否認有何過失傷害犯行，並表示對告訴人提出過
    失傷害告訴（告訴人被訴過失傷害部分，經檢察官偵查終結，認無過失，為不起
    訴處分），核與自首要件不符，不得依自首寬典減刑。
四、原審基此認定，援引刑法第二百八十四條第一項前段、第四十一條，罰金罰鍰提
    高標準條例第一條前段、第二條等規定，審酌被告過失程度、告訴人之傷勢、所
    生危害、已賠償告訴人醫療費用新台幣（下同）四萬元、犯罪後之態度等一切情
    狀，量處拘役四十日，如易科罰金以三百元折算一日，以示懲儆。經核其認事用
    法，均無不合，被告上訴意旨，仍執前詞，否認犯罪，核無理由，上訴應予駁回
    。惟念被告前無不良素行，未曾受有期徒刑以上刑之宣告，有台灣高等法院檢察
    署刑案紀錄簡覆表在卷可按，上訴本院已與告訴人為民事和解，除前已給付之四
    萬元之外，另再賠償三萬元，有本院和解筆錄可按。該告訴乃論之罪，雖已不得
    撤回告訴，但告訴人既不追究，被告經此教訓，應知所警惕而無再犯之虞，本院
    因認其刑之宣告，以暫不執行為適當，乃同時宣示緩刑二年，以勵自新。
五、據上論斷，應依刑事訴訟法第三百六十八條，刑法第七十四條第一款，判決如主
    文。
本案經檢察官柯麗鈴到庭執行職務。
中    華    民    國     九十     年      四        月       十七       日
                            臺灣高等法院刑事第五庭
                                審判長法  官  曾  德  水
                                      法  官  楊  貴  雄
                                      法  官  趙  功  恆
右正本證明與原本無異。
不得上訴。
                                      書記官  孫  佩  琳
中    華    民    國     九十     年      四        月       十七       日
附錄本案論罪科刑法條全文：
刑法第二百八十四條第一項前段
因過失傷害人者，處六月以下有期徒刑、拘役或五百元以下罰金。


司法院資訊處製作；財團法人民間司法改革基金會備份。
